Michał Jarmużek

mjarmuzek@wp.pl 608 035 775



Jestem projektantem z wieloletnim doświadczeniem, pracowałem m.in. w agencjach reklamowych oraz firmach związanych z branżą technologiczną. Aktualnie pracuję dla firmy Verseo i przygotowuję głównie materiały graficzne do kampanii online.

Specjalizuję się w kompleksowym przygotowywaniu projektów graficznych. Moja praca polega na wykonywaniu szerokiego spektrum zadań: od prac koncepcyjnych, przez projektowanie, po kodowanie. Biorę udział w pracach działu kreacji, przygotowuję grafiki koncepcyjne, opracowuję key visuale akcji reklamowych, przygotowuję makiety UI. Zajmuję się przygotowaniem kreacji do kampanii online, outdoor.

Do wachlarza moich obowiązków należało także projektowanie UI. Zastosowanie moich pomysłów pomogło usprawnić proces zakupowy w sklepie internetowym Komputronik.pl.

Zapraszam do zapoznania się z moim portfolio: michal-jarmuzek-portfolio.netlify.app

UMIEJĘTNOŚCI

Projektowanie graficzne Projektowanie UI Programowanie ogólne

NARZEDZIA

Adobe CC, Sketch, InVision Studio, GWD, HTML, CSS

WYKSZTAŁCENIE

Uniwersytet Zielonogórski Magister inżynier - Informatyka 1997 – 2004

ZAINTERESOWANIA

Design w otaczającym mnie świecie, nowe technologie, gry komputerowe, zdrowy tryb życia, sport

DOŚWIADCZENIE

Verseo Sp. z o.o.

2 lat 2 mies.

Graphic Design Specialist 07.2020 – obecnie

Komputronik S.A.

12 lat 4 mies.

Graphic Design Specialist 10.2007 – 3.2020

UI Designer 4.2017 – 3.2020

DTP Specialist 10.2007 - 12.2011

VisualArts

2 lata 1 mies.

Graphic Design Specialist 9.2005 – 10.2007

Interbit

3 lata 3 mies.

Graphic Design Specialist 6.2002 – 8.2005

Agencja Reklamowa Impression

1 rok 9 mies.

Graphic Design Specialist 9.2000 – 5.2002